【裁判字號】    89,簡上,55
【裁判日期】    890517
【裁判案由】    違反就業服務法
【裁判全文】
臺灣嘉義地方法院刑事判決                          八十九年度簡上字第五五號
    上  訴  人
    即  被  告  甲○○
右列上訴人因違反就業服務法案件，不服本院嘉義簡易庭八十八年度嘉簡字第六三七
號中華民國八十九年五月十七日第一審簡易判決（聲請簡易判決處刑案號：臺灣嘉義
地方法院檢察署八十八年度偵字第五００三號），提起上訴，本院管轄第二審之合議
庭判決如左：
    主  文
原判決撤銷。
甲○○違反雇主不得聘僱許可失效之外國人之規定，其聘僱人數為一人，處罰金新臺
幣壹萬元，如易服勞役，以銀元佰元即新臺幣玖佰元折算壹日。緩刑貳年。
    事  實
一、甲○○係設於台南縣玉井鄉○○路一七三巷四十五號和泰土木包工業負責人，二
    人各自承包嘉義縣水上鄉○○○○○道路」部分工程，明知泰國籍ＬＩＮＫＨＵ
    ＮＴＨＯＤ  ＮＡＲＯＮＧ係設臺中縣大肚鄉○○路○段廿六號源恆工業股份有
    限公司申請行政院勞工委員會核准聘僱擔任製造業技工，其聘僱期限至民國八十
    八年四月十五日止。ＬＩＮＫＨＵＮＴＨＯＤ  ＮＡＲＯＮＧ於八十八年四月十
    三日逃逸，葉益利（同案被告，業經判決確定）竟自同年四月中旬起至六月初止
    ，以每日薪資新臺幣（下同）八百元之代價予以非法聘僱，甲○○則自同年五月
    下旬某日起，於上述葉益利非法聘僱工作期間之空檔三日，以每日薪資一千一百
    元之代價聘僱許可失效之該泰國籍勞工在嘉義縣水上鄉○○○○道路工程擔任現
    場雜工。嗣於同年六月二十四日為警查獲。
二、案經嘉義縣局水上分局報由臺灣嘉義地方法院檢察署檢察官偵查後聲請簡易判決
    處刑。
    理  由
一、訊據上訴人即被告甲○○坦承右揭借用外勞聘僱三天之事實不諱，惟辯稱：並非
    明知故犯云云。經核被告所供與同案被告葉益利供述之情節相符，並有ＬＩＮＫ
    ＨＵＮＴＨＯＤ  ＮＡＲＯＮＧ於警訊之證述及中華民國外僑居留證、居留外僑
    作業外勞詳細資料影本各一件在卷可參，且未經許可，不得聘僱外國人工作，為
    社會所共知之事實，被告所辯，為不足取。本件事證明確，被告之犯行，洵堪認
    定。
二、按雇主不得聘僱許可失效之外國人，就業服務法第五十三條第一款定有明文。上
    訴人違反上開規定，聘僱許可失效之外國人一人，核上訴人所為，係犯同法第五
    十八條第一項前段之罪。原審依刑事訴訟法第四百四十九條第一項、第四百五十
    四條第二項、就業服務法第五十八條第一項段、第五十三條第一款，刑法第十一
    條前段、第四十二條第二項，現行法規所定貨幣單位折算新臺幣條例第二條，罰
    金罰鍰提高標準條例第二條，逕以簡易判決判處罰金新臺幣四萬元，如易服勞役
    ，以銀元三佰元即新臺幣九佰元折算一日。上訴人辯稱：其並非明知故犯云云，
    固無可取，為無理由。惟上訴意旨另指摘原審量刑過重失衡，因認原判決不當等
    語。經查，同案被告葉益利非法聘僱許可失效之外國人期間較長，情節較重，原
    審僅判處罰金新臺幣二萬元，上訴人僅予以調借聘僱三天，反而判處罰金新臺幣
    四萬元，量刑確有輕重失衡之不當情形，自應由本院合議庭予以撤銷改判。爰審
    酌上訴人之品性、犯罪之動機、目的、所生之危害及犯罪後之態度等一切情狀，
    量處如主文所示之刑。又上訴人未曾受有期徒刑以上刑之宣告，有臺灣高等法院
    被告全國前案紀錄表在卷可按，經此教訓，應知警惕，當無再犯之虞，本院認為
    以暫不執行刑罰為適當，爰併諭知緩刑二年，以勵自新。
三、據上論斷，應依刑事訴訟法第四百五十五條之一第一項、第三項、第三百六十九
    條第一項段、第二百九十九條第一項前段，就業服務法第五十三條第一款、第五
    十八條第一項前段，刑法第十一條前段、第四十二條第二項、第七十四條第一款
    ，現行法規所定貨幣單位折算新臺幣條例第二條，罰金罰鍰提高標準條例第二條
    ，判決如主文。
本案經檢察官陳仁智到庭執行職務
中    華    民    國      八十九      年      八      月      三十      日
                                臺灣嘉義地方法院刑事第三庭
                                    審判長法  官  許  進  國
                                          法  官  唐  淑  民
                                          法  官  洪  秀  一
本件不得上訴。
右正本證明與原本無異。
中    華    民    國      八十九      年      八      月      三十      日
                                          書記官  陳  湘  蓉
附錄法條：
就業服務法第五十八條第一項前段：
違反第五十三條第一款、第二款或第三款規定，其聘僱或留用人數為一人者，處六月
以下有期徒刑、拘役或科或併科新臺幣九萬元以下罰金。
就業服務法第五十三條第一款：
雇主不得有左列行為：
  一  聘僱或留用未經許可或許可失效之外國人。


司法院資訊處製作；財團法人民間司法改革基金會備份。
